臺灣桃園地方法院刑事判決　　　　　　　　　　　　九十一年度交易字第一八號
　　公　訴　人　臺灣桃園地方法院檢察署檢察官
　　被　　　告　甲○○
右列被告因過失傷害案件，經檢察官提起公訴（九十一年度偵字第三三五八號）本院
判決如左：
    主  文
甲○○因過失傷害人，處拘役伍拾日，如易科罰金以參佰元折算壹日。
    事  實
甲○○於民國（下同）九十一年一月七日晚上，駕駛車號ＤＥ〡０六八一號自用小客
車，沿桃園縣龍潭鄉○○路，由桃園縣大溪往龍潭方向行駛時，原應注意該路段之速
度限制為不得超過時速五十公里，而依當時情形又無不能注意之情事，竟疏於注意，
於九十一年十月八日凌晨零時許，以時速六十公里之速度超速通過桃園縣龍潭鄉○○
路二三五號前時，適遇同向行駛於左前方內側車道之由胡莉莉所駕駛汽車欲變換車道
至外側車道而車身稍微往右偏駛但尚未進入外側車道之狀況，自忖同時變換至內側車
道時即可交錯而過，惟因速度過快且對於兩車距離計算錯誤，致其右前車頭以左斜之
角度追撞胡女汽車之後車身，致胡女受有下背挫傷之傷害。案經被害人胡莉莉訴由桃
園縣警察局平鎮分局報請台灣桃園地方法院檢察署檢察官偵查起訴。
    理  由
一、右揭事實，訊據被告固坦承於右述時地追撞被害人之汽車，致被害人胡莉莉受有
    下背挫傷之傷害，有道路交通事調查表、現場照片及診斷書可稽，惟否認有過失
    ，辯稱：當時伊行車於外側車道，行至案發路段，被害人汽車突然未打方向燈，
    自內側車道變換車道至外側車道，其為避免追撞乃將車緊急往左偏駛，仍然閃避
    不及，致追撞被害人之汽車云云。經查，依卷附被告汽車之車損照片顯示被告汽
    車車損情形為右前車頭部份嚴重凹陷破損，左前車頭則僅車燈部份及週邊輕微損
    害，顯然兩車碰撞時被告車頭並非以正面之方式由後向前追撞被害人汽車之車尾
    ，而係其右前車頭以左斜之角度撞擊被害人之後車身，由此可知被告當時係將車
    往左偏駛，惟依被害人胡莉莉於警訊時已陳明其車於車禍發生前係行駛於內側車
    道，被告係行於外側車道，故其二人當時既各自遵守自己車道行駛，且被告又以
    超出速限五十公里之規定而以時速六十公里之高速行駛於外側車道，則依一般汽
    車駕駛人之習慣，被告實無捨其前方無他車行駛之外側車道不用卻將汽車往左偏
    駛入內側車道而讓被害人汽車行車於前，以阻礙自己行車通順之理，因此被告供
    稱車禍發生前被害人係欲變換車道至內側車道（惟有無打方向燈，無從得知），
    伊始將車往左偏駛等語，應值採信。再查，依前引道路交通事故調查表所載，案
    發路段之速限規定為五十公里，被告自承其當時車速為六十公里，明顯超速，參
    酌被害人堅稱其並未進入外側車道，從而本件車禍之發生，係被告行車至案發路
    段，適遇被害人駕駛汽車欲從內側車道變換車道至外側車道而車身稍微往右偏駛
    但尚未進入外側車道，被告自忖同時變換至內側車道時即可交錯而過，惟因速度
    過快且對於兩車距離計算錯誤，致其右前車頭以左斜之角度追撞胡女汽車之後車
    身，應可認定。又按行車速度應依標誌，道路交通安全規則第九十三條第一項第
    一款定有明文，被告行車通衢，自應遵守上開規定，且依當時情形並無不能注意
    之情形，竟未注意遵守，因而肇事致被害人受傷，其有過失至明，且其過失行為
    與被害人之受傷，兩者間復有相當因果關係，其犯罪事證已臻明確，犯行應堪認
    定。
二、核被告所為，係犯刑法第二百八十四條第一項前段之過失傷害罪。爰審酌被告之
    品行、智識程度、過失情節、所生損害及犯罪後態度尚稱良好等一切情狀，量處
    被告如主文所示之刑，並諭知易科罰金之折算標準，以示懲儆。
據上論斷，應依刑事訴訟法第二百九十九條第一項前段、刑法第二百八十四條第一項
、第四十一條第一項、罰金罰鍰提高標準條例第一條、第二條，判決如主文。
本案經檢察官林安紜到庭執行職務。
中      華      民      國    九十一    年      十一  月    二十九      日
                                   台灣桃園地方法院交通法庭
                                       法  官   潘政宏
右正本證明與原本無異。
如不服本判決，應於判決送達後十日內向本院提出上訴狀( 應附繕本 )，上訴於
臺灣高等法院。
                                       書記官   王月香
中        華        民        國   九十一   年    十二    月     三     日
附錄論罪科刑法條
中華民國刑法第二百八十四條
因過失傷害人者，處六月以下有期徒刑、拘役或五百元以下罰金，致重傷者，處一年
以下有期徒刑、拘役或五百元以下罰金。
從事業務之人，因業務上之過失傷害人者，處一年以下有期徒刑、拘役或一千元以下
罰金，致重傷者，處三年以下有期徒刑、拘役或二千元以下罰金。
